# 求助陈版主：同一集团股权转让

提问人：wx_61b970aee906 时间：2021-12-30 21:32:01
股权.png (187.08 KB, 下载次数: 0)
股权变动
5 天前 上传
如图，A是集团母公司，B是子公司，CD是孙公司。转让后C变为子公司，BC变为孙公司。
再整个变动过程中， 1 、A的长投有变化吗？ 2 、B全部处置CD的长投该如何会计处理？ 3 、C是否可以按照统一控制企业合并确认长投

回答人：chenyiwei
需要首先明确整个重组步骤和过程，包括交易作价，才能据此确定各方的会计处理。C取得BD的股权（对前母公司B而言，为不包含其原对C长期股权投资的其他业务）的控制权，可以作为同一控制下合并处理。